fr: Prise en charge des zones de trigger: Double zone; Mixte (varie selon l'entrée); Multizone; Zone unique; Autre
en: Trigger input zone support: Dual-zone; Mixed (varies by input); Multi-zone; Single-zone; Other
de: Unterstützung für Trigger-Eingangszonen: Dual-Zone; Gemischt (variiert je nach Eingang); Multi-Zone; Single-Zone; Sonstige
hr-HR: Podrška za ulaznu zonu okidača: Dvije zone; Mješovito (razlikuje se ovisno o ulazu); Više zona; Jedna zona; Ostalo
sv: Zonstöd för trigger-ingång: Dubbelzon; Blandad (varierar per ingång); Flerzons; Enkelzon; Övrigt
es: Compatibilidad con zona de entrada del activador: Zona dual; Mixto (varía según la entrada); Multizona; Zona única; Otro
fi: Triggerin syöttövyöhykkeen tuki: Kaksialueinen; Sekalainen (vaihtelee tulon mukaan); Monialueinen; Yksialueinen; Muu
sk-SK: Zóna podpory vstupov spúšťača: Dvojzónová; Zmiešaná (líši sa podľa vstupu); Viaczónová; Jednozónová; Iné
ru: Поддержка зон триггерного входа: Двухзонная; Смешанная (зависит от входа); Многозонная; Однозонная; Другое
zh-TW: 觸發器輸入區域支援: 雙區; 混合 (依輸入而異); 多區; 單區; 其他
vi: Hỗ trợ vùng đầu vào kích hoạt yếu tố: Vùng kép; Hỗn hợp (thay đổi theo đầu vào); Đa vùng; Vùng đơn; Khác
hu: Trigger-bemeneti zónatámogatás: Kétzónás; Vegyes (bemenettől függően változik); Többzónás; Egyzónás; Egyéb
sl-SI: Podpora conskemu območju sprožilnega vhoda: Dvoconsko; Mešano (odvisno od vhoda); Večconsko; Enoconsko; Drugo
bg-BG: Поддръжка на зони за тригерни входове: Двузонов; Смесен (варира според входа); Многозонов; Еднозонов; Друго
pt-BR: Entrada de disparo suporte a zonas: Zona dupla; Misto (varia de acordo com a entrada); Multizona; Zona única; Outro
el: Υποστήριξη ζώνης εισόδου trigger: Διπλής ζώνης; Μικτό (ποικίλλει ανάλογα με την είσοδο); Πολλαπλών ζωνών; Μονής ζώνης; Άλλο
ko: 트리거 입력 영역 지원: 듀얼 존; 혼합(입력에 따라 다름); 멀티 존; 싱글 존; 기타
zh-CN: 触发输入分区支持: 双区; 混合（因输入而异）; 多区; 单区; 其他
tr: Tetik giriş bölge desteği: Çift bölgeli; Karma (girişe göre değişir); Çok bölgeli; Tek bölgeli; Diğer
nl: Triggerinput zoneondersteuning: Dual-zone; Gemengd (varieert per input); Multi-zone; Single-zone; Overig
nb: Støtte for utløserinngangssone: Tosoners; Blandet (varierer etter inngang); Flersoners; Ensone; Annet
da: Zoneunderstøttelse for triggerinput: Dobbeltzone; Blandet (varierer afhængigt af input); Multizone; Enkeltzone; Andet
pt-PT: Suporte de zonas de entrada para acionador: Zona dupla; Misto (varia consoante a entrada); Várias zonas; Zona única; Outro
cs: Podpora zón spouštěcího vstupu: Dvouzónový; Smíšený (liší se podle vstupu); Vícezónový; Jednozónový; Jiné
th: สำหรับอินพุตโซน ความช่วยเหลือ: โซนคู่; แบบผสม (ขึ้นอยู่กับอินพุต); หลายโซน; โซนเดียว; อื่นๆ
pl: Obsługa stref wejścia triggera: Dwustrefowe; Mieszane (zależy od wejścia); Wielostrefowe; Jednostrefowe; Inne
ja: トリガー入力ゾーンサポート: デュアルゾーン; 混合 (入力によって異なる); マルチゾーン; シングルゾーン; その他
ro-RO: Suport pentru zona de intrare a declanșatorului: Cu două zone; Mixt (variază în funcție de intrare); Multi-zonă; O singură zonă; Altele
lt-LT: paleidiklis input zone pagalba: Dviejų zonų; Mišrus (priklauso nuo įvesties); Kelių zonų; Vienos zonos; Kita
it: Supporto della zona degli ingressi trigger: A doppia zona; Misto (varia in base all’ingresso); Multizona; A zona singola; Altro